臺灣板橋地方法院刑事判決　　　　　　　 93年度訴字第174號
公　訴　人　臺灣板橋地方法院檢察署檢察官
被　　　告　丁○○
指定辯護人　本院公設辯護人丙○○
被　　　告　乙○○起訴書誤載.
選任辯護人　洪堯欽律師
　　　　　　張寧洲律師
上列被告等因違反槍砲彈藥刀械管制條例案件，經檢察官提起公
訴（九十二年度偵字第二一八七五號），本院判決如下：
    主  文
丁○○共同未經許可，持有可發射子彈具有殺傷力之改造手槍，
累犯，處有期徒刑壹年陸月，併科罰金新臺幣玖萬元，罰金如易
服勞役，以銀元參佰元即新臺幣玖佰元折算壹日。扣案改造手槍
壹枝（槍枝管制編號0000000000號、含彈匣壹個）沒
收。
乙○○共同未經許可，持有可發射子彈具有殺傷力之改造手槍，
處有期徒刑壹年伍月，併科罰金新臺幣玖萬元，罰金如易服勞役
，以銀元參佰元即新臺幣玖佰元折算壹日。扣案改造手槍壹枝（
槍枝管制編號0000000000號、含彈匣壹個）沒收。
    事  實
一、丁○○於民國八十八年間因違反毒品危害防制條例，經本院
    以八十八年度易字第二四０三號判處有期徒刑五月，如易科
    罰金，以三百元折算一日，於九十年三月二日易科罰金執行
    完畢（於本件構成累犯）；乙○○（起訴書誤載為林維倫）
    於九十二年間因偽造文書案件，經台灣台北地方法院以九十
    二年度簡字第三二二五號判處有期徒刑六月，如易科罰金，
    以三百元折算一日，緩刑三年，仍在緩刑期間，均不知悔改
    。其二人明知可發射子彈具有殺傷力之改造手槍及具殺傷力
    之子彈，係槍砲彈藥刀械管制條例所列管之槍砲彈藥，未經
    許可不得持有，因丁○○之不詳姓名友人「紹庸」欲透過丁
    ○○取得槍彈，丁○○遂找乙○○設法，二人基於共同持有
    槍彈之犯意聯絡，由乙○○於九十二年十二月二十八日下午
    六時許，在台北市台北火車站前，向不詳真實姓名綽號「阿
    茂」之成年男子，以新台幣五萬元之代價購得仿ＢＥＲＥＴ
    ＴＡ廠八四型半自動手槍製造，換裝土造金屬槍管而成具有
    殺傷力之改造手槍（槍枝管制編號為0000000000
    號，含彈匣一個）一支，及具殺傷力之土造口徑八ＭＭ子彈
    十五顆，及未具殺傷力之土造口徑八ＭＭ子彈二顆 (以上子
    彈合計十七顆），丁○○、乙○○二人以此方式未經主管機
    關許可，共同非法持有上開槍、彈。嗣於當日下午八時許，
    二人攜帶上開槍彈在台北縣新莊市○○路○段「真鍋咖啡店
    」前等待「紹庸」時，為警當場查獲，並在丁○○隨身攜帶
    之手提包內扣得上開具殺傷力之改造手槍一支，具殺傷力之
    子彈十五顆（扣案十七顆，送驗採樣擊發、二顆無法擊發）
    。
二、案經台北縣政府警察局永和分局報請台灣板橋地方法院檢察
    署檢察官偵查起訴。
    理  由
一、訊據被告丁○○對上揭時地持有可發射子彈具有殺傷力之改
    造手槍、子彈之犯罪事實，於警詢時及偵審中均坦承不諱，
    並有改造手槍一支（含彈匣一個）、子彈十五顆扣案可供佐
    證。上揭扣案改造手槍（槍枝管制編號000000000
    0）、子彈經送鑑驗結果，認係由仿ＢＥＲＥＴＴＡ廠八四
    型半自動手槍製造，換裝土造金屬槍管而成具有殺傷力之改
    造手槍，經實際操作檢視，雖撞針運作性能不佳，惟可擊發
    適用之子彈，認具殺傷力；而送驗之子彈十七顆，均係土造
    子彈，具直徑八ＭＭ之土造金屬彈頭，經採逐顆擊發測試，
    其中十五顆可擊發，具殺傷力，餘二顆無法擊發，無殺傷力
    ，此有內政部警政署刑事警察局九十三年一月十二日刑鑑字
    第０九三０００一九一一號槍彈鑑定書，及該局刑鑑字第０
    九四００九六二二０號函各一件附卷可稽。又被告乙○○則
    矢口否認被訴之犯行，辯稱：槍彈係由被告丁○○持有，伊
    並不知情，在警局中所供情節係受員警刑求，而依警員事先
    套好之情節供述，非出於自由意志云云。惟查，被告乙○○
    與被告丁○○共同持有槍彈之犯罪事實，業據同案被告丁○
    ○於本院審理中，以證人之身分具結供承綦詳，核與被告乙
    ○○在警詢中自白之情節大致相符，而被告丁○○與乙○○
    係多年好友，素無仇怨，自無任意誣攀之理。被告乙○○雖
    於本院審理中翻異前供，並執刑求之詞抗辯，但業經製作筆
    錄之員警甲○○到庭堅決否認刑求之情，且經本院當庭播放
    警詢錄音帶勘驗，其筆錄所載內容與錄音陳述之內容大意相
    符，僅若干無關案情之贅字予以省略，但並無害其陳述之大
    意，有勘驗筆錄附卷可按。另依本院當庭勘驗所得，警員在
    製作筆錄時問答間多所停頓，其間打字之鍵盤聲音清晰可聞
    ，可認警員確係一邊詢問被告乙○○，一邊當場製作筆錄；
    且警員在問話過程中，多次向被告乙○○求證所述情節若合
    ，探詢其陳述之真意，並無何強暴、脅迫之言語存在，顯見
    該筆錄內容非由員警事先擬就而令被告乙○○複誦而成，亦
    非刑求取供所得。且上開筆錄內容亦與被告乙○○在本院九
    十二年十二月二十九日聲請羈押時，在本院法官前之供述相
    同，是被告乙○○以上所辯各節，顯屬事後卸責之詞不足採
    信，本院觀諸上開證人之證詞及卷附鑑定資料，可認被告乙
    ○○前揭不利於己之警詢自白與事實相符。本案事證明確，
    被告丁○○、乙○○持有槍彈之犯行均堪予認定。
二、按可發射子彈具有殺傷力之各式槍砲，係九十四年一月二十
    六日修正前槍砲彈藥刀械管制條例第四條第一項第一款所稱
    槍砲，非經中央主管機關許可，不得製造、販賣、運輸、轉
    讓、出租、出借、持有、寄藏或陳列。被告二人行為後，槍
    砲彈藥刀械管制條例業於九十四年一月二十六日修正公布部
    分條文，並於同年月二十八日施行；新修正槍砲彈藥刀械管
    制條例刪除原第十一條：「未經許可，製造、販賣或運輸第
    4 條第1 項第1 款所稱其他可發射金屬或子彈具有殺傷力之
    各式槍砲者，處五年以上有期徒刑，併科新臺幣一千萬元以
    下罰金。未經許可，轉讓、出租或出借前項所列槍砲者，處
    三年以上十年以下有期徒刑，併科新臺幣七百萬元以下罰金
    。意圖供自己或他人犯罪之用，而犯前二項之罪者，處無期
    徒刑或七年以上有期徒刑，併科新臺幣一千萬元以下罰金。
    未經許可，持有、寄藏或意圖販賣而陳列第1 項所列槍砲者
    ，處一年以上七年以下有期徒刑，併科新臺幣七百萬元以下
    罰金。第一項至第三項之未遂犯罰之」之規定，而修正同條
    例第八條為：「未經許可，製造、販賣或運輸鋼筆槍、瓦斯
    槍、麻醉槍、獵槍、空氣槍或第四條第一項第一款所定其他
    可發射金屬或子彈具有殺傷力之各式槍砲者，處無期徒刑或
    五年以上有期徒刑，併科新臺幣一千萬元以下之罰金。未經
    許可，轉讓、出租或出借前項所列槍枝者，處五年以上有期
    徒刑，併科新臺幣一千萬元以下罰金。意圖供自己或他人犯
    罪之用，而犯前二項之罪者，處無期徒刑或七年以上有期徒
    刑，併科新臺幣一千萬元以下罰金。未經許可，持有、寄藏
    或意圖販賣而陳列第一項所列槍枝者，處三年以上十年以下
    有期徒刑，併科新臺幣七百萬元以下罰金。第一項至第三項
    之未遂犯罰之」；經比較新舊法結果，以修正前之槍砲彈藥
    刀械管制條例第十一條第四項規定之法定刑較有利於被告，
    應依刑法第二條第一項但書規定，持有槍枝部分依修正前之
    槍砲彈藥刀械管制條例予以論罪科刑（持有子彈部分未修正
    ）。核被告丁○○、乙○○二人所為，均係犯修正前槍砲彈
    藥刀械管制條例十一條第四項之未經許可持有可發射子彈具
    殺傷力之改造槍枝罪，及同條例第十二條第四項之持有子彈
    罪。被告二人共同持有槍枝、子彈之行為，有犯意聯絡，行
    為分擔，為共同正犯。被告二人所犯上開二罪間，係以一行
    為而觸犯二罪名之想像競合犯，應依刑法第五十五條規定，
    從一重論以修正前槍砲彈藥刀械管制條例第十一條第四項之
    持有可發射子彈具有殺傷力之改造手槍罪。又被告丁○○有
    事實欄第一項所載論罪科刑之執行紀錄，有台灣高等法院被
    告全國前案紀錄表一紙可參，其於有期徒刑執行完畢後五年
    內，再犯本件有期徒刑以上之刑之罪，為累犯，應依刑法第
    四十七條規定加重其刑。爰審酌被告二人未經許可持有槍彈
    ，危害人身安全、社會秩序至鉅，而為國法所厲禁，其猶恣
    意持有可發射子彈具有殺傷力之改造手槍，藐視公共規範，
    欠缺守法觀念，應予非難，兼衡被告二人持有前開改造手槍
    ，並無其他犯罪目的，且所持有時間非長，對於社會治安影
    響之程度，被告二人犯罪後之態度，及被告乙○○尚在緩刑
    期間，猶不知警惕等一切情狀，分別量處如主文所示之刑，
    並諭知罰金如易服勞役之折算標準，資為懲儆。
三、扣案仿ＢＥＲＥＴＴＡ廠八四型半自動手槍製造，換裝土造
    金屬槍管而成具有殺傷力之改造手槍（槍枝管制編號000
　　0000000號、含彈匣一個）一枝，為違禁物，應依刑
  　法三十八條第一項第一款之規定沒收之。另具殺傷力之子彈
    十五顆，業於兩次送鑑時經鑑定機關測試擊發而滅失，有鑑
    定書附卷可證，自毋庸再為沒收之宣告，附此敘明。
據上論斷，應依刑事訴訟法第二百九十九條第一項前段，（修正
前）槍砲彈藥刀械管制條例第十一條第四項，槍砲彈藥刀械管制
條例第十二條第四項，刑法第十一條前段、第二條第一項但書、
第二十八條、第五十五條、第四十七條、第四十二條第二項、第
三十八條第一項第一款，罰金罰鍰提高標準條例第二條，現行法
規所定貨幣單位折算新臺幣條例第二條，判決如主文。
本案經檢察官侯名皇到庭執行職務。
中　　華　　民　　國　　94　　年　　9 　　月　　30　　日
　　　                    臺灣板橋地方法院刑事第一庭
　　　                        審判長法  官  鄭  水  銓
　　                                法  官  陳  福  來
      　　                          法  官  廖  怡  貞
以上正本證明與原本無異。
如不服本判決，應於判決送達後十日內，向本院提出上訴狀，上
訴於臺灣高等法院（須附繕本）。
    　　                            書記官  張　文　惠
中　　華　　民　　國　　94　　年　　10　　月　　7 　　日
附錄本案論罪科刑法條全文：
（修正前）槍砲彈藥刀械管制條例第十一條
未經許可，製造、販賣或運輸第四條第一項第一款所稱其他可發
射金屬或子彈具有殺傷力之各式槍砲者，處五年以上有期徒刑，
併科新臺幣一千萬元以下罰金。
未經許可，轉讓、出租或出借前項所列槍砲者，處三年以上十年
以下有期徒刑，併科新臺幣七百萬元以下罰金。
意圖供自己或他人犯罪之用，而犯前二項之罪者，處無期徒刑或
七年以上有期徒刑，併科新臺幣一千萬元以下罰金。
未經許可，持有、寄藏或意圖販賣而陳列第一項所列槍砲者，處
一年以上七年以下有期徒刑，併科新臺幣七百萬元以下罰金。
第一項至第三項之未遂犯罰之。
（現行法）槍砲彈藥刀械管制條例第十二條
未經許可，製造、販賣或運輸子彈者，處一年以上七年以下有期
徒刑，併科新台幣五百萬元以下罰金。
未經許可，轉讓、出租或出借子彈者，處六月以上五年以下有期
徒刑，併科新台幣三百萬元以下罰金。
意圖供自己或他人犯罪之用，而犯前二項之罪者，處三年以上十
年以下有期徒刑，併科新台幣七百萬元以下罰金。
未經許可，持有、寄藏或意圖販賣而陳列子彈者，處五年以下有
期徒刑，併科新台幣三百萬元以下罰金。
第一項至第三項之未遂犯罰之。
